【裁判字號】    97,易,1804
【裁判日期】    970618
【裁判案由】    竊盜等
【裁判全文】
臺灣板橋地方法院刑事判決              97年度易字第1804號
公  訴  人  臺灣板橋地方法院檢察署檢察官
被      告  甲○○
上列被告因竊盜案件，經檢察官提起公訴（97年度偵字第15694
號），因被告為有罪陳述，經本院聽取當事人意見後，以裁定依
簡式審判程序審判，本院判決如下：
    主  文
甲○○犯攜帶兇器踰越牆垣於夜間侵入有人居住之建築物竊盜未
遂罪，處有期徒刑參月，如易科罰金，以新臺幣壹仟元折算壹日
。
扣案之螺絲起子、老虎鉗、手電筒各壹支，均沒收。
    事  實
一、甲○○曾於民國93年間，因犯竊盜罪，經臺灣桃園地方法院
    判處罰金銀元3 千元，如易服勞役，以銀元3 百元折算1日
    確定，94年2 月3 日執行完畢。
二、甲○○猶不知悔改，意圖為自己不法之所有，並基於竊盜及
    毀損之犯意，於97年5 月22日凌晨1 時50分許之夜間，攜帶
    屬其所有客觀上可供兇器使用之螺絲起子、老虎鉗、手電筒
    各1 支，至位於臺北縣新莊市○○路211 號新莊國中外，翻
    越該校後門處之圍牆，侵入該夜間有職員夜宿校區巡邏之校
    園，並潛行至該國中明德樓建築物處，持其在該處校園隨手
    拾取之石塊一個，利用其上開螺絲起子、老虎鉗，敲挖該處
    樓梯階梯表面，著手竊取緊附著於樓梯階梯表面之止滑銅條
    ，於敲打挖取之過程中使該樓梯表面凹陷受損，足以生損害
    於新莊國中，隨即為該國中負責管領該等校產之職員乙○○
    發現，報警處理，甲○○未竊取止滑銅條得逞，並經警於同
    日2 時5 分許趕至該處逮捕甲○○，扣得上開螺絲起子、老
    虎鉗、手電筒各1 支及石塊1 個。
三、案經乙○○代理新莊國中訴由臺北縣政府警察局新莊分局報
    由臺灣板橋地方法院檢察署檢察官偵查起訴。
    理  由
一、被告甲○○於警詢、偵查、本院審理時對於前揭事實均坦承
    不諱，並經證人乙○○於警詢證述及於偵查中結證明確，且
    有扣案之螺絲起子、老虎鉗、手電筒各1 支、石頭一個，及
    卷附之搜索扣押筆錄、扣押物品目錄表各1 份、顯示查獲扣
    案物品及上述地點階梯表面受損之照片14幀在卷可資佐證。
    本件事證明確，被告前揭竊盜及毀損犯行，均洵堪認定。
二、論罪科刑部分：
    (一)按刑法第321 條第1 項第3 款之攜帶兇器竊盜罪，係以行
      為人攜帶兇器竊盜為其加重條件，此所謂兇器，其種類並
      無限制，凡客觀上足對人之生命、身體、安全構成威脅，
      可供兇器使用之物均屬之，且祇須著手行竊之時有攜帶此
      種具有危險性之兇器為已足，並不以攜帶之初有行兇之意
      圖為必要。又被告當夜係翻越新莊國中後門圍牆侵入該校
      校區內之情，為被告於警詢中供述在卷（見本案偵查卷第
      10頁）。再上開校園於當日夜間係有人在校內留宿巡邏之
      事實，此見證人乙○○於警詢中之證述自明，而明德樓係
      屬該校之一部，是該建築物應屬夜間有人居住之建築物。
      綜上，核被告本案所為，係犯刑法第321 條第2 項、第1
      項第1 款、第2 款、第3 款之攜帶兇器踰越牆垣於夜間侵
      入有人居住之建築物竊盜未遂罪及刑法第354 條之普通毀
      損罪。公訴人就被告竊盜犯行部分，漏未斟酌被告有符合
      踰越牆垣及於夜間侵入有人居住建築物等加重條件之情況
      ，而僅認被告係犯刑法第321 條第2 項、第1 項第3 款之
      攜帶兇器竊盜未遂罪，尚有未洽，惟因該二情況與原起訴
      之攜帶兇器竊盜未遂罪部分，有實質上一罪關係，為起訴
      效力所及，本院自應併予審判。被告所犯上揭二罪，係以
      一行為為之，屬一行為觸犯二罪名之想像競合犯，應從一
      重之攜帶兇器踰越牆垣於夜間侵入有人居住之建築物竊盜
      未遂罪處斷。被告所為竊盜犯行係屬未遂，依刑法第25條
      第2 項規定，減輕其刑。
    (二)爰審酌被告有如事實欄一所示之竊盜前科，有臺灣高等法
      院被告前案紀錄表在卷可考，猶不知悔改，再為本案犯行
      ，被告本件竊盜犯罪之手段，被告犯後坦承之態度等一切
      情狀，量處如主文所示之宣告刑，並諭知易科罰金之折算
      標準
    (三)扣案之螺絲起子、老虎鉗、手電筒各1 支，係屬被告所有
      供其為本案竊行之用，為被告自承在卷，依刑法第38條第
      1 項第2 款規定，宣告沒收。至於扣案之石塊非屬被告所
      有物，自不得宣告沒收，於此敘明。
據上論斷，應依刑事訴訟法第284 條之1 、第273 條之1 第1 項
、第299 條第1 項前段，刑法第321 條第2 項、第1 項第1 款、
第2 款、第3 款、第354 條、第55條前段、第25條第2 項、第41
條第1 項前段、第38條第1 項第2 款，刑法施行法第1 條之1 第
1項 、第2 項前段，判決如主文。
本案經檢察官連思藩到庭執行職務。
中    華    民    國    97    年    6     月    18    日
                  刑事第二庭    法  官  王復生
以上正本證明與原本無異
如不服本判決應於送達後10日內向本院提出上訴狀
                                書記官  陳秀慧
中    華    民    國    97    年    6     月    23    日
附錄本案論罪科刑法條全文：
中華民國刑法第321條
（加重竊盜罪）
犯竊盜罪而有左列情形之一者，處六月以上、五年以下有期徒刑
：
一、於夜間侵入住宅或有人居住之建築物、船艦或隱匿其內而犯
    之者。
二、毀越門扇、牆垣或其他安全設備而犯之者。
三、攜帶兇器而犯之者。
四、結夥三人以上而犯之者。
五、乘火災、水災或其他災害之際而犯之者。
六、在車站或埠頭而犯之者。
前項之未遂犯罰之。
中華民國刑法第354條
（毀損器物罪）
毀棄、損壞前二條以外之他人之物或致令不堪用，足以生損害於
公眾或他人者，處2年以下有期徒刑、拘役或5百元以下罰金。


司法院資訊處製作；財團法人民間司法改革基金會備份。
